【裁判字號】    90,親,15
【裁判日期】    900710
【裁判案由】    否認子女之訴
【裁判全文】
臺灣嘉義地方法院民事判決  九十年度親字第一五號
    原      告  甲○○
    被      告  丙○○
    法定代理人  乙○○
右當事人間請求否認子女事件，本院判決如左：
    主      文
確認被告丙○○（民國八十九年十二月二十二日生）非原告與被告乙○○之婚生子。
訴訟費用由被告負擔。
    事      實
甲、原告方面：
    一、聲明：如主文所示。
    二、陳述：原告與被告被告乙○○原係夫妻關係，惟已於民國九十年二月十六日
        離婚，且因原告於離婚前三年即離家出走，未與被告乙○○同居，嗣原告於
        八十九年十二月二十二日產下一子即被告丙○○，因其受胎期間係於兩造婚
        姻關係存續中，遂受婚生推定為兩造之婚生子女，但由於原告離家後，係與
        訴外人蘇永洲同居，並未與被告乙○○同居，被告丙○○非自被告乙○○受
        胎所生，且經血緣鑑定結果，認被告丙○○與蘇永洲間有親子關係，為此依
        法訴請判決如聲明。
    三、證據：提出戶籍謄本二份、出生證明書影本一份、親子血緣關係ＤＮＡ驗證
        報告書一份為證。
乙、被告方面：
    一、聲明：同意原告之請求。
    二、陳述：被告丙○○確非被告乙○○自原告受胎所生之子。
     理      由
一、本件原告主張其與被告乙○○原係夫妻關係，已於民國九十年二月間離婚，惟在
    婚姻關係存續中，原告於八十九年十二月二十二日產下一子即被告丙○○之事實
    ，業據其提出戶籍謄本、出生證明書為證，自堪信為真實。又原告主張其於離婚
    前三年即離家出走，並未與被告乙○○同居，而係與蘇永洲同居，被告丙○○非
    自被告乙○○受胎所生乙節，業據提出財團法人天主教聖馬爾定醫院鑑定兩造間
    血緣關係之結果，認定「蘇永洲與丙○○存有親子血緣關係」，有該醫院親子血
    緣關係ＤＮＡ驗證報告書在卷可稽，且經本院依職權向該醫院查明屬實，復為被
    告乙○○所自承，原告主張之上開事實，自堪信為真實。
二、按民法第一千零六十三條第一項推定之婚生子女，如夫妻之一方能證明妻非自夫
    受始者，得於知悉子女出生之日起，一年內提起否認之訴，同條第二項定有明文
    。查原告受胎生下被告丙○○，既係在其與被告乙○○婚姻關係存續中，則依法
    自應推定被告丙○○為原告與被告乙○○之婚生子，然原告受胎懷有被告丙○○
    並未與被告乙○○同居，即非自被告乙○○受胎，從而，原告於被告丙○○出生
    當日即八十九年十二月二十二日起，一年內提起本件訴訟，於法洵屬正當，應予
    准許。
三、據上論結，本件原告之訴為有理由，並依民事訴訟法第八十五條第一項前段、第
    七十八條判決如主文
中      華      民      國      九十    年      七      月      十      日
~B臺灣嘉義地方法院民事第二庭
~B    法  官  李文輝
右為正本係照原本作成
如對本判決上訴須於判決送達後廿日內向本院提出上訴狀
中      華      民      國    九十      年      七      月    十六      日
~B    書記官  楊福源


司法院資訊處製作；財團法人民間司法改革基金會備份。
